Minutes et répertoires du notaire Laurent COTELLE, 28 avril 1821 - 26 novembre 1839 (étude XXII)
Archives nationales
- Répertoire(s) de Laurent COTELLE, 31 août 1820 - 10 avril 1844; MC/RE/XXII/16 - MC/RE/XXII/20
  - Répertoire. 1829, 8 octobre - 1833, 29 août, 8 octobre 1829 - 29 août 1833; MC/RE/XXII/18
    - Inventaire après décès de Jean-Baptiste Nivoit, décès arrivé à Paris dans la maison de santé, rue du Faubourg Saint Denis n° 112. Acte additionnel., 23 décembre 1830 - 27 décembre 1830
      inventaire après décès; Faubourg-Saint-Denis (rue du); Nivoit, Jean-Baptiste
    - Inventaire après décès de Pierre Marie Rousseau, rue Bertin Poirée n° 10, le 5 janvier 1831. Continuation., 22 janvier 1831 - 19 février 1832
      inventaire après décès; Bertin-Poirée (rue); Rousseau, Pierre Marie
    - Inventaire après décès de Henry Hubert Dinant, menuisier, rue de la Fidélité n° 1. Continuation., 3 février 1831 - 7 février 1831
      inventaire après décès; Fidélité (rue de la); Dinant, Henry Hubert; menuisier
    - Inventaire après décès de Jean-Baptiste Lavit, ancien contrôleur général des hospices civils de Paris, décédé aux Batignolles Montceaux rue Lemercier n° 2. Continuation., 12 février 1831 - 7 mars 1831
      inventaire après décès; Batignolles (quartier); Lemercier (rue); Lavit, Jean-Baptiste; administrateur
    - Inventaire après décès de Louis Philippe Texier, tailleur, rue des Vieux Augustins n° 58, 4 mars 1831
      Me Cotelle.
      inventaire après décès; Vieux-Augustins (rue des); Texier, Louis Philippe; tailleur d'habits
    - Inventaire après décès de Marie-Madeleine Chabru, veuve de Nicolas Petit, rue Neuve Saint Martin n° 29. Continuation., 31 mai 1831 - 15 décembre 1831
      inventaire après décès; Neuve-Saint-Martin (rue); Chabru, Marie-Madeleine; Petit, Nicolas
    - Inventaire après décès de Pierre Trochet, marchand de vins, décédé à Paris, quai Saint Paul n° 14, 30 juin 1831
      inventaire après décès; Saint-Paul (quai); Trochet, Pierre; commerçant
    - Continuation d'inventaire après décès de Madeleine Marguerite Pignard, décédée à Paris, rue Neuve du Luxembourg n° 13, 19 juillet 1831
      inventaire après décès; Neuve-de-Luxembourg (rue); Pignard, Madeleine Marguerite
    - Inventaire après décès de Marie Antoine Alexandre Déaddé, ancien chef de bureau à la Direction générale des Postes, décédé à Paris, rue Montmartre n° 118. Continuation., 21 juillet 1831 - 4 août 1831
      inventaire après décès; Montmartre (rue); Déaddé, Marie Antoine Alexandre
    - Inventaire après décès de Jacques Boulet, rue Froidmanteau n° 10. Continuation., 1er août 1831 - 13 août 1831
      inventaire après décès; Froidmanteau (rue); Boulet, Jacques
    - Inventaire après décès de Jean Jacques et Jean Marc Lelong, tous deux décédés à Saint Domingue, 7 octobre 1831
      Indemnités Saint Domingue
      inventaire après décès; Haïti; Lelong, Jean Jacques; Lelong, Jean Marc
    - Inventaire après décès de Claudine Antoinette Marcon, épouse de Jean-Baptiste Maumejean, lieutenant de cavalerie, rue du Temple n° 101. Continuation., 10 octobre 1831 - 12 octobre 1831
      inventaire après décès; Temple (rue du); Marcon, Claudine Antoinette; Maumejean, Jean-Baptiste
    - Inventaire après décès de Henri Louis Pellecat, ancien négociant à Paris, rue Neuve des Petits Champs n° 26, 13 février 1832
      inventaire après décès; Neuve-des-Petits-Champs (rue); Pellecat, Henri Louis; négociant
    - Inventaire après décès de Marie Thérèse Menager, veuve de Charles François Jérôme Joseph Desvignes, rue Sainte Foi n° 24, 24 février 1832
      inventaire après décès; Sainte-Foy (rue); Menager, Marie Thérèse; Desvignes, Charles François Jérôme Joseph
    - Inventaire après décès de Thomas François Dillaye, décédé à Paris, rue de l' Echiquier n° 8, 25 février 1832
      inventaire après décès; Echiquier (rue de l'); Dillaye, Thomas François
    - Inventaire après décès de Jean François Wagon, maire de la commune de d' Amillis (Seine et Marne), décédé à Paris, rue Montmartre n° 178, 2 mars 1832
      inventaire après décès; Amillis (Seine-et-Marne); Montmartre (rue); Wagon, Jean François; élu local
    - Inventaire après décès de Joseph Prodhomme, marchand de vins, rue Sainte Appolline n° 12, 8 mars 1832
      inventaire après décès; Sainte-Apolline (rue); Prodhomme, Joseph; commerçant
    - Inventaire après décès de Marie Anne Mulleret, veuve de Jean Claude Joseph Marcon, rentière, rue du Temple n° 101, 12 mars 1832
      inventaire après décès; Temple (rue du); Mulleret, Marie Anne; Marcon, Jean Claude Joseph
    - Inventaire après décès de Charles Antoine Lesage, serrurier, rue Montmartre n° 84, décédé le 27 février 1827, 17 mars 1832
      inventaire après décès; Montmartre (rue); Lesage, Charles Antoine; serrurier
    - Inventaire après décès de Pierre François Viot, ancien lieutenant d'infanterie en retraite, chevalier de la Légion d'honneur, décédé le 14 mars 1832, rue Planche Mibraye n° 16, 24 mars 1832
      inventaire après décès; Planche-Mibray (rue); Viot, Pierre François
    - Inventaire après décès de François Lureau, décédé à Paris, Vieille rue du Temple n° 102, le 16 avril 1832, 26 avril 1832
      inventaire après décès; Vieille-du-Temple (rue); Lureau, François
    - Inventaire après décès de Marie Baudet, veuve de François Claude Buffet, portière, rue de la Corderie n° 1, 5 mai 1832
      inventaire après décès; Corderie (rue de la); Baudet, Marie; Buffet, François Claude; concierge
    - Inventaire après décès de Antoine Michel Leroux, marchand peaussier, rue Beaubourg n° 14, décédé le 26 avril 1832, 9 mai 1832
      inventaire après décès; Beaubourg (rue); Leroux, Antoine Michel; tanneur
    - Inventaire après décès de Amable Adélaïde Josse, veuve en premières noces de Pierre Dominique Berlize, tabletier, et épouse en secondes noces de Alexandre Simon Vaudremer, bijoutier, rue Michel Lecomte n° 18, décédée le 14 avril 1832, 14 mai 1832
      inventaire après décès; Michel-Le-Comte (rue); Josse, Amable Adélaïde; Berlize, Pierre Dominique; Vaudremer, Alexandre Simon; orfèvre; tabletier
    - Inventaire après décès de Louis Rémi Valentin, propriétaire, décédé à Paris le 22 avril 1832, en son domicile, rue de Bondy n° 20, 16 mai 1832
      inventaire après décès; Bondy (rue de); Valentin, Louis Rémi
    - Inventaire après décès de Nicolas Jérôme Bécard, décédé à Paris le 16 avril 1832, rue Saint Claude au Marais n° 4, 19 mai 1832
      inventaire après décès; Saint-Claude (rue); Bécard, Nicolas Jérôme
    - Inventaire après décès de Charles Denis Antoine Itasse, avoué au tribunal de première instance de la Seine, rue de Hanovre n° 4, décédé le 24 mai, 13 juin 1832
      inventaire après décès; Hanovre (rue de); Itasse, Charles Denis Antoine; avoué
    - Inventaire après décès de Antoine Drouard, ancien inspecteur de la garantie près la commission des monnaies, décédé à Paris, en son domicile à l'hôtel des monnaies, quai de la monnaie, le 26 mai 1832, 19 juin 1832
      inventaire après décès; Monnaie (quai de la); Drouard, Antoine; inspecteur
    - Inventaire après décès de Jean François Bouvet, commissionnaire, rue de Verderet n° 8, décédé le 17 avril 1832, 28 juin 1832
      inventaire après décès; Verderet (rue); Bouvet, Jean François
    - Inventaire après décès de Laurent César Barbier et de sa seconde épouse Henriette Montarcot, rue Saint Denis n° 21, décédés le 12 avril 1832 (mari) et le 7 juin dernier (sa femme), 2 juillet 1832
      inventaire après décès; Saint-Denis (rue); Barbier, Laurent César; Montarcot, Henriette
    - Inventaire après décès de Joseph Marie Marsienne, cordonnier, décédé en sa demeure, rue de Breteuil n° 5, le 17 mai 1832, 2 juillet 1832
      inventaire après décès; Breteuil (rue de); Marsienne, Joseph Marie; cordonnier
    - Inventaire après décès de Pierre Michonet, appariteur à l'Ecole de Droit, chevalier de la Légion d'honneur, rue Saint Jacques n° 116, le 31 mars dernier, 2 juillet 1832
      inventaire après décès; Saint-Jacques (rue); Michonet, Pierre
    - Inventaire après décès de Claude Victor Payot, teinturier, décédé à Paris, rue Pinon n° 22, cloître Saint Merry, le 6 juin 1832, 19 juillet 1832
      inventaire après décès; Pinon (rue); Payot, Claude Victor; teinturier blanchisseur
    - Inventaire après décès de Etienne Nicolas Marie Roger, marchand de vins, décédé à Paris, le 3 juillet 1832, rue Godot de Mauroy n° 2, 26 juillet 1832
      inventaire après décès; Godot-de-Mauroy (rue); Roger, Etienne Nicolas Marie; commerçant
    - Inventaire après décès de Catherine Merlet, épouse de Ambroise Noizet, cordonnier, décédé en son domicile, rue du Faubourg Saint Denis n° 66, le 18 avril 1832, 30 juillet 1832
      inventaire après décès; Faubourg-Saint-Denis (rue du); Merlet, Catherine; Noizet, Ambroise; cordonnier
    - Inventaire après décès de Marie Françoise Michelle Richard, veuve de Edme Cécile, décédé le 14 juillet 1832, rue du Four Saint Germain n° 72, 4 août 1832
      inventaire après décès; Four (rue du); Richard, Marie Françoise Michelle; Cécile, Edme
    - Inventaire après décès de Jean Léonard Raisson, marchand de vins, décédé le 24 août dernier, rue de la Grande Truanderie n° 34, 4 septembre 1832
      inventaire après décès; Grande-Truanderie (rue de la); Raisson, Jean Léonard; commerçant
    - Inventaire après décès de Zoé Veron, décédée à Paris, rue Neuve des Mathurins n° 31, 12 septembre 1832
      inventaire après décès; Neuve-des-Mathurins (rue); Veron, Zoé
    - Inventaire après décès de Marie Louise Doule, veuve de Monsieur Merlet, décédée à Saint Domingue en 1795, 2 octobre 1832
      Indemnité de Saint Domingue
      inventaire après décès; Haïti; Doule, Marie Louise; Merlet
    - Inventaire après décès de Quentin Devaux, officier de la Légion d'honneur, chef de bataillon d'artillerie, en retraite, décédé à Paris, boulevard du temple n° 10, le 20 août dernier, 27 octobre 1832
      inventaire après décès; Temple (boulevard du); Devaux, Quentin
    - Inventaire après décès de Jean Etienne Rousse, marchand épicier, décédé à Paris, le 6 octobre 1832, rue Taitbout n° 34, 29 octobre 1832
      inventaire après décès; Taitbout (rue); Rousse, Jean Etienne; commerçant
    - Inventaire après décès de Pierre Boudet de Toutine, décédé à Saint Domingue, 5 novembre 1832
      inventaire après décès; Haïti; Boudet de Toutine, Pierre
    - Inventaire après décès de Louise Séraphine Masselin, épouse de François Auguste Laroche, décédé (sic) à Paris, le trois février 1832, rue d'Angoulême n° 14, 6 décembre 1832
      inventaire après décès; Angoulême (rue d'); Masselin, Louise Séraphine; Laroche, François Auguste
    - Inventaire après décès de Jean Didon, maître maçon, décédé à Saint Cloud, rue Royale n° 22, le 6 décembre 1832, 24 décembre 1832
      inventaire après décès; Saint-Cloud (Hauts-de-Seine); Didon, Jean; maçon
    - Inventaire après décès de Jeanne Elisabeth Victoire Boullenger, veuve de Edme Marie Foncier, décédé (sic) à Paris, rue Neuve des Mathurins n° 20, le 21 décembre dernier, 15 janvier 1833
      inventaire après décès; Neuve-des-Mathurins (rue); Boullenger, Jeanne Elisabeth Victoire; Foncier, Edme Marie
    - Inventaire après décès de Amable Angélique Lerat, femme de Ami Elie Rambal, graveur sur métaux, rue Bailleul n° 11, 31 janvier 1833
      inventaire après décès; Bailleul (rue); Lerat, Amable Angélique; Rambal, Ami Elie; graveur
    - Inventaire après décès de Pierre Honoré Janet, décédé à Orsay, le 5 septembre 1832, demeurant à Paris, rue de l'Arbre Sec n° 35, 26 février 1833
      inventaire après décès; Orsay (Essonne); Arbre-Sec (rue de l'); Janet, Pierre Honoré
    - Inventaire après décès de Georges Antoine Frémont, décédé à Paris, rue Feydeau n° 17, le 23 février 1833, 16 mars 1833
      inventaire après décès; Feydeau (rue); Frémont, Georges Antoine
    - Inventaire après décès de Marie Madelaine Bridans, veuve de Ambroise Joseph Boulnois, décédée à Paris, le 28 mars 1833, 3 avril 1833
      inventaire après décès; Bridans, Marie Madelaine; Boulnois, Ambroise Joseph
    - Inventaire après décès de Marguerite Hamet, veuve de François Lureau, décédée à paris, le 17 mars 1833, rue Vieille du Temple n° 102, 26 avril 1833
      inventaire après décès; Vieille-du-Temple (rue); Hamet, Marguerite; Lureau, François
    - Inventaire après décès de Angélique Adélaïde Desboves, épouse de Adrien Louis Marie Bigot, marchand épicier, décédée le 30 novembre 1832, demeurant à Paris, rue Saint Lazarre n° 82, 30 avril 1833
      inventaire après décès; Saint-Lazare (rue); Desboves, Angélique Adélaïde; Bigot, Adrien Louis Marie; commerçant
    - Inventaire après décès de Omer Casimir Lesage, marchand de draps, rue Saint Denis n° 363, décédé le 18 mai 1833, 30 mai 1833
      inventaire après décès; Saint-Denis (rue); Lesage, Omer Casimir; négociant
    - Inventaire après décès de Louise Elisabeth Cavillier, épouse en secondes noces de Jean-Baptiste Philippe Faivre, décédé à Paris, rue Martel n° 5, le 14 juin 1833, 16 juillet 1833
      inventaire après décès; Martel (rue); Cavillier, Louise Elisabeth; Faivre, Jean-Baptiste Philippe
    - Inventaire après décès de Hippolyte François Hardivillier, propriétaire, décédé à Paris, en sa demeure, boulevard du Temple n° 10, le 15 juillet 1833, 22 juillet 1833
      inventaire après décès; Temple (boulevard du); Hardivillier, Hippolyte François
    - Inventaire après décès de Marguerite Adélaïde Bichemin, veuve de Guillaume Chenuette, décédée à Paris le 5 juillet 1833, 31 juillet 1833
      inventaire après décès; Bichemin, Marguerite Adélaïde; Chenuette, Guillaume
    - Inventaire après décès de Louis Guillaume Jarry, maître d'hôtel, décédé à Paris, boulevard du Temple n° 4, le 24 juillet 1833, 27 août 1833
      inventaire après décès; Temple (boulevard du); Jarry, Louis Guillaume; maître d'hôtel
  - Répertoire. 1833, 30 août - 1839, 9 avril, 30 août 1833 - 9 avril 1839; MC/RE/XXII/19
    - Inventaire après décès de Edmée Geneviève Nathalie Percheron, épouse de Pierre Guillaume Raboin, décédée à Paris, rue Saint-Denis n° 391, le 26 août 1833, 5 septembre 1833
      MC/RE/XXII/19
      inventaire après décès; Saint-Denis (rue); Percheron, Edmée Geneviève Nathalie; Raboin, Pierre Guillaume
    - Inventaire après décès de Pierre Chevallier, propriétaire, veuf de Jeanne Adélaïde Petit, demeurant à Paris, rue des Carmes n° 20, décédé le 27 août 1833, 23 septembre 1833
      inventaire après décès; Carmes (rue des); Chevallier, Pierre; Petit, Jeanne Adélaïde
    - Inventaire après décès de Pierre Lecoupeur, rentier, décédé à Paris, rue Saint-Denis n° 345, le 11 août 1833, 26 septembre 1833
      inventaire après décès; Saint-Denis (rue); Lecoupeur, Pierre
    - Inventaire après déclaration d'absence de Jacques Joseph Collot Desruelles, héritier de Joseph François Collot Desruelles, son père, ancien colon décédé, 31 octobre 1833
      inventaire; Collot Desruelles, Jacques Joseph; Collot Desruelles, Joseph François
    - Inventaire des biens appartenant au mineur Alexandre Eugène Véron, rue de la Madeleine n° 16, chez M. de Grandmaison Alexandre Adrien Pierre Baron Muller de, son tuteur, 11 décembre 1833
      inventaire; Madeleine (rue de la); Véron, Alexandre Eugène; Muller de Grandmaison, Alexandre Adrien Pierre
    - Inventaire après décès de Julie Thérèse Elisabeth Mulot, veuve de Jean Léonard Raisson, 27 décembre 1833
      inventaire après décès; Mulot, Julie Thérèse Elisabeth; Raisson, Jean Léonard
    - Inventaire après décès de François Bernard Gibert, ancien négociant, décédé à Paris, rue de Braque n° 3, le 21 décembre 1833, 16 janvier 1834 - 30 janvier 1834
      inventaire après décès; Braque (rue de); Gibert, François Bernard; négociant
    - Inventaire après décès de Pierre Victor Appolain Leclerc, rue du Faubourg du Roule n° 28, décédé à l'hospice Beaujon, le 30 novembre 1833, 18 janvier 1834
      inventaire après décès; Faubourg-du-Roule (rue du); Leclerc, Pierre Victor Appolain
    - Inventaire après décès de Marie Julienne Eugénie Saint Maurice, épouse de Jean Fleury Garin, marchand de vins en gros, quai de Béthune n° 16, 13 février 1834 - 21 février 1834
      inventaire après décès; Béthune (quai de); Saint Maurice, Marie Julienne Eugénie; Garin, Jean Fleury; commerçant
    - Inventaire après décès de Jean François Etienne Turpin, décédé le 10 février 1834, 10 mars 1834 - 12 mars 1834
      inventaire après décès; Turpin, Jean François Etienne
    - Inventaire après décès de Marie Antoinette Lecune, épouse de Antoine Joseph Bizé, cartonier (sic), rue Saint-Denis n° 43, décédé le 10 avril 1834, 30 avril 1834
      inventaire après décès; Saint-Denis (rue); Lecune, Marie Antoinette; Bizé, Antoine Joseph; papetier
    - Inventaire après décès de Louise Julie Bourgeois, veuve en premières noces de Claude Denis Dodun et en secondes de Jacques Cambry, propriétaire, Charenton le Pont près Paris, 27 mai 1834 - 3 juillet 1834
      inventaire après décès; Charenton-le-Pont (Val-de-Marne); Bourgeois, Louise Julie; Dodun, Claude Denis; Cambry, Jacques
    - Inventaire après décès de François Robert, demeurant en son vivant, rue de Bondy n° 52, 29 mai 1834 - 3 juin 1834
      inventaire après décès; Bondy (rue de); Robert, François
    - Inventaire après décès de Denis Barnabé Moineau, demeurant à paris, rue Grange Batelière n° 24, 18 juin 1834
      inventaire après décès; Grange-Batelière (rue de la); Moineau, Denis Barnabé
    - Inventaire après décès de Marie Victoire Racine, épouse de Jean Henry Balthazard Herissant, passage de l'Industrie n° 5, 4 août 1834
      inventaire après décès; Industrie (passage de l'); Racine, Marie Victoire; Herissant, Jean Henry Balthazard
    - Inventaire après décès de Marie Françoise Marguerite Gabrielle Bouyer, épouse de Pierre François Maurice Jourdain, décédée à Vaugirard près Paris, 9 août 1834
      inventaire après décès; Bouyer, Marie Françoise Marguerite Gabrielle; Jourdain, Pierre François Maurice
    - Inventaire après décès de Pierre Etienne Rodolphe marquis de Massilian, décédé le 23 juillet 1834 à Auteuil près Paris, 9 août 1834
      inventaire après décès; Auteuil (ancienne commune); Massilian, Pierre Etienne Rodolphe de
    - Inventaire après décès de Pierre Frambois, décédé à Paris, le 14 août 1834, 21 août 1834
      inventaire après décès; Frambois, Pierre
    - Inventaire après décès de Charles François Pourcin, demeurant en son vivant à Paris, rue des Petites Ecuries n° 27, 30 août 1834
      inventaire après décès; Petites-Ecuries (rue des); Pourcin, Charles François
    - Inventaire après décès de Marie Marthe Aimée Boué, épouse de Jean Nicolas Denise, ancien marchand boulanger, demeurant à Paris, rue du Faubourg Saint-Martin n° 176, décédée le 12 mai 1833, 25 septembre 1834
      Me Bonnaire.
      inventaire après décès; Faubourg-Saint-Martin (rue du); Boué, Marie Marthe Aimée; Denise, Jean Nicolas; boulanger
    - Inventaire après décès de Augustine Victoire Jumel, épouse de Thomas Jean Truchot, ouvrier serrurier, rue Beauregard n° 25, décédée le 7 août 1834, 17 octobre 1834
      inventaire après décès; Beauregard (rue); Jumel, Augustine Victoire; Truchot, Thomas Jean; serrurier
    - Inventaire après décès de Leuriette Marguerite Françoise Lamotte, épouse de Louis Antonie Labbé, rue de Joubert n° 32, décédée le 1 octobre 1834, 18 octobre 1834
      inventaire après décès; Joubert (rue); Lamotte, Leuriette Marguerite Françoise; Labbé, Louis Antonie
    - Inventaire après décès de Amélie Marie Gaveaux, épouse de Oswald Hefty, négociant commissionnaire en marchandise, rue de l'Echiquier n° 5, décédée le 22 août 1834, 20 octobre 1834
      inventaire après décès; Echiquier (rue de l'); Gaveaux, Amélie Marie; Hefty, Oswald; négociant
    - Inventaire après décès de Louis Aumond, rue des Petites Ecuries n° 20, décédé le 18 octobre 1834, 5 novembre 1834
      inventaire après décès; Petites-Ecuries (rue des); Aumond, Louis
    - Inventaire après disparition de Louis Nicolas Lepy, agent d'affaires, rue Ventadour n° 4, 13 novembre 1834
      inventaire; Ventadour (rue de); Lepy, Louis Nicolas
    - Inventaire après décès de François Antoine Jecker, mécanicien, rue de Bondy n° 48, décédé le 1 octobre 1834, 15 novembre 1834
      inventaire après décès; Bondy (rue de); Jecker, François Antoine; mécanicien
    - Inventaire après décès de Edmond Merle, propriétaire à la Guadeloupe, décédé à Paris, rue de Grammont n° 19, le 26 juillet 1834, 26 novembre 1834
      inventaire après décès; Guadeloupe (département); Gramont (rue de); Merle, Edmond
    - Inventaire après décès de Louise Eléonore Gambier, épouse de Antoine Noël Lacroix, passage Bourg Labbé, décédée le 26 novembre 1834, 15 décembre 1834
      inventaire après décès; Bourg-l'Abbé (passage du); Gambier, Louise Eléonore; Lacroix, Antoine Noël
    - Inventaire après décès de Catherine Aldegonde Guille, épouse de Pierre Alexandre Darias, décédée le 9 décembre courant, en son domicile à Paris, boulevard Saint-Martin n° 33, 24 décembre 1834
      inventaire après décès; Saint-Martin (boulevard); Guille, Catherine Aldegonde; Darias, Pierre Alexandre
    - Inventaire après décès de Aimée Eléonore Brasseur, veuve de Amédée Prévost, marchande de cordes, rue Saint-Denis n° 361, décédée le 11 décembre 1834, 17 janvier 1835
      inventaire après décès; Saint-Denis (rue); Brasseur, Aimée Eléonore; Prévost, Amédée; cordier
    - Inventaire après décès de Emmanuel Hindenlang, décédé à Paris, rue du Faubourg Saint-Denis n° 190, le 12 novembre dernier, 22 janvier 1835
      inventaire après décès; Faubourg-Saint-Denis (rue du); Hindenlang, Emmanuel
    - Inventaire après décès de Jean Pierre Ravard, fruitier herboriste, rue Notre Dame de Nazareth n° 21, décédé le 24 janvier 1835, 9 mars 1835
      inventaire après décès; Notre-Dame-de-Nazareth (rue); Ravard, Jean Pierre; commerçant; herboriste
    - Inventaire après décès de Pierre Guillaume Galimard, décédé à Belleville où il demeurait, le 22 mars 1835, 30 mars 1835
      inventaire après décès; Belleville (ancienne commune); Galimard, Pierre Guillaume
    - Inventaire après décès de Claude Dufetel, ancien coiffeur, décédé rue du Faubourg Saint-Martin n° 135, le 14 janvier dernier, 3 avril 1835
      inventaire après décès; Faubourg-Saint-Martin (rue du); Dufetel, Claude; coiffeur
    - Inventaire après décès de Alexis Joseph Bouillerot, rentier, rue Albouy n° 6, décédé le premier avril courant, 9 avril 1835
      inventaire après décès; Albouy (rue); Bouillerot, Alexis Joseph
    - Inventaire après décès de Gilbert Claude Voillot, marchand de bois, rue Saint-Lazare n° 118, décédé le 12 avril courant, 25 avril 1835
      inventaire après décès; Saint-Lazare (rue); Voillot, Gilbert Claude; négociant
    - Inventaire après décès de Marie Geneviève Perrier, veuve en premières noces de Pierre Etienne Fouquet, et en secondes noces de Augustin Oudart, barrière de Belleville près de Paris, bâtiment de l'octroi, décédée le 28 avril dernier, 4 mai 1835
      inventaire après décès; Belleville (ancienne commune); Perrier, Marie Geneviève; Fouquet, Pierre Etienne; Oudart, Augustin
    - Inventaire après décès de Jean Simon Suret, platrier, décédé à Clignancourt, le 24 avril dernier, 4 mai 1835
      inventaire après décès; Clignancourt (quartier); Montmartre (ancienne commune); Suret, Jean Simon; maçon
    - Inventaire après décès de Elisabeth Malchar, veuve de Benjamin Chastel d'Oriocourt, rue de l'Université n° 42, décédée le 30 mars dernier, 6 mai 1835
      inventaire après décès; Université (rue de l'); Malchar, Elisabeth; Chastel d'Oriocourt, Benjamin
    - Inventaire après décès de Jean Jacques René Ouarnier, époux de Marguerite Victoire Boulanger, décédé le 22 mars 1835 à Rueil près le pont de Chatou, 18 juin 1835
      inventaire après décès; Rueil-Malmaison (Hauts-de-Seine); Ouarnier, Jean Jacques René; Boulanger, Marguerite Victoire